【裁判字號】    89,易,4235
【裁判日期】    900116
【裁判案由】    毒品危害防制條例
【裁判全文】
臺灣臺中地方法院刑事判決                        八十九年度易字第四二三五號
    公  訴  人  臺灣臺中地方法院檢察署檢察官
    被      告  甲○○
右列被告因違反毒品危害防制條例案件，經檢察官提起公訴 (八十九年度毒偵字第七
一九九號)，本院判決如左：
    主  文
甲○○施用第二級毒品，累犯，處有期徒刑捌月。
    事  實
一、甲○○曾因違反肅清煙毒條例與麻醉藥品管理條例等案件，先後經台灣高等法院
    台中分院判處有期徒刑二年十月及八月確定，甫接續於民國八十六年四月二十五
    日執行完畢，又於八十七年間因施用毒品案件，經本院裁定移送觀察勒戒後，認
    無繼續施用毒品之傾向，於八十七年八月二十四日經台灣台中地方法院檢察署檢
    察官為不起訴處分確定（該署八十七年度偵字第九○一○號），復於八十八年間
    又因施用毒品，經依本院八十八年毒聲字第一一二九號裁定送觀察、勒戒後，認
    有繼續施用毒品之傾向，經本院以八十八年度毒聲字第二七二九號裁定入戒治處
    所施以強制戒治一年，刑事部分則由檢察官提起公訴，並經本院與台灣高等法院
    台中分院判處有期徒刑八月確定，甲○○嗣經本院裁定停止戒治交付保護管束，
    而於八十九年三月二十一日期滿。詎其仍不知悔改，復於八十九年九月十八日之
    前三日內某時，在不詳地點，施用第二級毒品安非他命一次，嗣於八十九年九月
    十八日下午十七時許，在台中縣大安鄉○○○路七四○巷十九號，為警查獲，而
    予採尿送驗查悉上情。
二、案經台中縣警察局移送臺灣臺中地方法院檢察署檢察官偵查起訴。
    理  由
一、訊據被告甲○○矢口否認右揭犯行，辯稱：伊自八十八年二月被查獲後即未施用
    安非他命，本件被查獲當時伊前往黃文財住處借電話使用，他們家有四、五人在
    那邊吸安非他命，伊可能吸到二手的安非他命云云。然查：本件被告為警查獲後
    ，於八十九年九月十八日下午十八時二十分至同日十九時之警訊中，經警採集其
    尿液送檢驗結果，呈甲基安非他命陽性，有台中縣衛生局檢驗尿水報告書一紙可
    稽。參以被告於警訊時供稱：在接受採尿送驗之前，警方所提供裝置尿液之空瓶
    係乾淨，且採尿後亦由被告親自封緘等情，足證被告確有施用安非他命之事實，
    被告前開所辯顯係卸責之詞，不足採信。而按人體吸用甲基安非他命，約百分之
    七十於二十四小時內自尿中排出，最常可能不會超過三日，業據行政院衛生署藥
    物食品檢驗局八十一年二月八日（八一）藥檢壹字第００一一五六號函敘明，徵
    諸被告係於八十九年九月十八日下午十八時二十分至同日十九時間，經警採其尿
    液送驗之事實，堪信被告吸用安非他命之時間為採尿前之三日內某時。又被告於
    八十七年間因施用毒品案件，經本院裁定移送觀察勒戒後，認無繼續施用毒品之
    傾向，於八十七年八月二十四日經台灣台中地方法院檢察署檢察官為不起訴處分
    確定（該署八十七年度偵字第九○一○號），復於八十八年間又因施用毒品，經
    依本院八十八年毒聲字第一一二九號裁定送觀察、勒戒後，認有繼續施用毒品之
    傾向，經本院以八十八年度毒聲字第二七二九號裁定入戒治處所施以強制戒治，
    嗣因戒治成效及格，經本院裁定停止戒治交付保護管束，而於八十九年三月二十
    一日期滿，亦有臺灣臺中地方法院檢察署刑案資料查註紀錄表及該件不起訴處分
    書在卷足憑。本案事證明確，被告三犯施用毒品犯行堪以認定。
二、按安非他命為毒品危害防制條例第二條第一項第二款所規定之第二級毒品，核被
    告所為，係犯毒品危害防制條例第十條第二項之施用第二級毒品罪。被告為施用
    而持有第二級毒品，其持有之低度行為，已為施用之高度行為所吸收，不另論罪
    。查被告曾因違反肅清煙毒條例與麻醉藥品管理條例等案件，先後經台灣高等法
    院台中分院判處有期徒刑二年十月及八月確定，甫接續於八十六年四月二十五日
    執行完畢，有臺灣臺中地方法院檢察署刑案資料查註紀錄表在卷可按，其受有期
    徒刑執行完畢後，五年以內再犯本件有期徒刑以上之罪，為累犯，應依刑法第四
    十七條規定加重其刑。爰審酌被告已有多次施用毒品前科，仍不知悔改，及犯罪
    後猶飾詞卸責等一切情狀，量處如主文所示之刑。
據上論斷，應依刑事訴訟法第二百九十九條第一項前段，毒品危害防制條例第十條第
二項、第二十條第三項，刑法第十一條前段、第四十七條，判決如主文。
中      華      民      國      九十      年      一      月    十六    日
                                臺灣臺中地方法院刑事第三庭
                                        法  官  張  智  雄
右正本證明與原本無異。
如不服本判決，應於判決送達後十日內向本院提出上訴狀，上訴於臺灣高等法院臺中
分院( 須附繕本 )。
                                        書記官
中      華      民      國      九十      年      一      月    十六    日
附錄論罪科刑法條
毒品危害防制條例第十條第二項
施用第二級毒品者，處三年以下有期徒刑。


司法院資訊處製作；財團法人民間司法改革基金會備份。
